臺灣台中地方法院民事裁定　　　　　　100年度司家聲字第1號
聲　請　人　許博堯律師
　　　　　（即被繼承人簡湧相之遺產管理人）
上列聲請人聲請酌定遺產管理報酬事件，本院裁定如下：
    主  文
聲請人任被繼承人簡湧相遺產管理人之報酬酌定為新台幣玖仟元
。
程序費用由被繼承人簡湧相之遺產負擔。
    理  由
一、按遺產管理人得請求報酬，其數額由親屬會議按其勞力及其
    與被繼承人之關係酌定之；親屬會議不能召開或召開有困難
    時，依法應經親屬會議處理之事項，由有召集權人聲請法院
    處理之；親屬會議經召開而不為或不能決議時，亦同，民法
    第1183條、第1132條第2項分別定有明文。
二、本件聲請意旨略以：聲請人於民國99年3月11日，經本院以
    99年度司財管字第10號指定遺產管理人事件選任為被繼承人
    簡湧相之遺產管理人，且依法編列被繼承人之遺產清冊，及
    對被繼承人之繼承人、債權人及受遺贈人為公示催告，並於
    收受鈞院99年度司促字第12105號民事支付命令後核對其記
    載內容及金額，又在鈞院99年度司執字第42826號強制執行
    事件中，收受各項函文與執行命令等，配合該執行程序之進
    行及終結，同時聲請閱卷以查明相關費用及支出，是依民法
    第1183條規定，遺產管理人得請求報酬，其數額由親屬會議
    酌定之，惟本件並無親屬會議可資酌定報酬數額，爰依法向
    鈞院聲請酌定報酬，並提出：公示催告刊報收據暨報紙、財
    產歸屬資料清單、96年度綜合所得稅各類所得資料清單、鈞
    院執行命令、鈞院99年度司促字第12105號支付命令、聲請
    閱卷單、鈞院民事執行處函、鈞院99年度司財管字第10號民
    事裁定暨確定證明書、除戶戶籍謄本（均影本）、遺產清冊
    等為證。
三、經查：聲請人主張其業經本院以99年度司財管字第10號民事
    裁定選任為簡湧相之遺產管理人，業據其提出上開民事裁定
    在卷為憑。揆諸前揭情事，被繼承人既無合法之親屬會議可
    資召開，自亦無從由其親屬會議酌定遺產管理報酬，執此，
    聲請人聲請本院酌定其遺產管理報酬，自屬有據。另經本院
    參酌聲請人所提出之前揭證物，認聲請人管理遺產期間未滿
    1年，其所進行之職務內容實屬單純，亦無應進行訴訟程序
    等甚為繁雜之事項，又斟酌被繼承人之遺產單純，僅遺有西
    元19 88年出產之福特六和汽車1輛、土地2筆、房屋1棟，且
    該房屋與土地之拍定金額為新台幣（下同）140萬元，足認
    聲請人處理本件遺產管理事務之程度應為簡易程度，爰酌定
    其遺產管理報酬為9,000元。
四、末按關於遺產管理、分割及執行遺囑之費用，因具共益費用
    之性質，即不僅於共同繼承人間有利，對繼承債權人、受遺
    贈人、遺產酌給請求人等均具利害關係，故民法第1150條前
    段乃規定，各該費用由遺產中支付之。而民法前開條文所謂
    「遺產管理之費用」，係指遺產保存上所必要不可欠缺之一
    切費用而言，例如：事實上保管費用、納稅、訴訟費用、清
    算費用等。復依台灣高等法院暨所屬法院94年法律座談會研
    討結果，遺產管理人就遺產之管理，如為全體執行債權人之
    共同利益，而有費用支出（遺產管理人之報酬、管理費用）
    ，得準用強制執行法第29條第2項後段之規定，視其支出費
    用之性質，列為執行必要費用而優先受償，附此敘明。
五、依非訟事件法第166條第2項，裁定如主文。
中　　華　　民　　國　　100 　年　　2　 　月　　16　　日
                  家事法庭  司法事務官　蔡伊萍
以上正本係照原本作成。
如不服本件裁定，得於裁定書送達之翌日起10日內，以書狀敘述
理由，向本庭提起抗告。
中　　華　　民　　國　　100 　年　　2 　　月　　17　　日
                                書記官  曾惠雅
